# 在建工程转固时点

提问人：1091 时间：2015-05-04 19:09:55
某公司主营CNG加气站业务，现在建工程-加气站已验收合格，但是企业尚未取得CNG加气站营业资格，请问在建工程是验收合格时转固还是取得运营资质后转固？（未取得 运营资质无法正常营业），谢谢。

回答人：chenyiwei
固定资产达到预定可使用状态的判断依据（见《企业会计准则第 17 号——借款费用》第十三条）主要是该资产本身的技术状态。如果尚未取得营业许可的原因与资产本身的技术状态无关，则该资产自身仍应在达到预定可使用状态之日转固，与营业许可的取得与否无直接关系。